【裁判字號】    96,易,2684
【裁判日期】    970125
【裁判案由】    竊盜
【裁判全文】
臺灣板橋地方法院刑事判決             96年度易字第2684號
公  訴  人  臺灣板橋地方法院檢察署檢察官
被      告  丙○○
上列被告因竊盜案件，經檢察官提起公訴（96年度偵字第12297
號），被告於本院準備程序進行中，就被訴之事實為有罪之陳述
，經告知其簡式審判程序之旨，並聽取當事人之意見後，裁定進
行簡式審判程序，判決如下：
    主    文
丙○○竊盜，處拘役拾日，如易科罰金，以新臺幣壹仟元折算
壹日；減為拘役拾伍日，如易科罰金，以新臺幣壹仟元折算壹日
；又結夥三人以上竊盜，處有期徒刑陸月，如易科罰金，以新臺
幣壹仟元折算壹日；減為有期徒刑月，如易科罰金，以新臺幣
壹仟元折算壹日。
    事    實
一、丙○○原任職於甲○○所經營址設台北縣新莊市○○路150
    號啤酒屋（該址無人居住）擔任員工，民國96年初某日下午
    3 時許，丙○○於前開啤酒屋內工作時，趁無人注意之際，
    徒手竊取甲○○所有，可開啟該店鐵門之遙控器1 只得手；
    嗣丙○○於96年3 月底某日離職後之同年4 月7 日夜間3 時
    39許，因覬覦前開啤酒屋內財物，竟與成年人乙○○（待其
    到案後，另行審結）及綽號「阿志」之陳衍志（由本院依職
    權告發，移由臺灣板橋地方法院檢察署檢察官另行偵查處理
    ），共同基於意圖為自己不法所有之竊盜犯意聯絡，結夥三
    人，共同前往上址啤酒屋，推由丙○○持前開竊得之遙控器
    打開啤酒屋鐵門後在外把風，乙○○、陳衍志則進入店內，
    徒手竊取店內液晶電視螢幕一台，及收銀機內現金新台幣（
    以下同）10000 元得手後離去，嗣將現金及所竊得之液晶電
    視螢幕變賣，所得朋分花用。
二、案經甲○○訴由台北縣政府警察局新莊分局報告臺灣板橋地
    方法院檢察署檢察官偵查後起訴。
    理    由
一、認定犯罪事實所憑之證據及理由：
    訊據被告對前開犯罪事實於本院審理中坦認在卷，與告訴人
    即證人甲○○於警詢證述、偵查結證失竊情節，核無不合；
    此外，並有監視錄影翻拍相片數幀在卷可參，俱徵被告自白
    應與事實相符，可以採信，本件事證明確，被告犯行堪以認
    定。
二、應適用之法律、科刑審酌事由：
(一)、核被告如事實欄所述之徒手竊取遙控器行為，係犯刑法第32
    0 條第1 項之竊盜罪；其如事實欄所述之與成年人乙○○、
    陳衍志共同竊取液晶電視螢幕及收銀機內現金行為，係犯刑
    法第321 條第1 項第4 款之結夥三人以上竊盜罪；又被告就
    如事實欄所述竊取液晶電視螢幕及收銀機內現金之竊盜犯行
    ，與成年人乙○○、陳衍志間，互有犯意聯絡及行為分擔，
    應依刑法第28條規定，論以共同正犯。至被告所為上開2 罪
    間，犯意各別，行為互殊，應予分論併罰。
(二)、茲審酌被告正值青壯，不思正途取財，竟率為本件犯行，所
    為甚屬不該，暨衡酌其犯罪之動機、目的、所生危害暨犯後
    坦承犯行態度良好等一切情狀，就其前開所犯2 罪，分別量
    處如主文所示之刑，及各諭知如易科罰金之折算標準。又被
    告本件犯罪時間均在96年4 月24日以前，經核均無中華民國
    96年罪犯減刑條例第3 條所定不予減刑之情形，另被告係於
    該條例施行後方於96年12月26日經本院通緝，亦與該減刑條
    例第5 條所定之除外條件不符，是就其本件前開2 次竊盜犯
    行自仍應依該條例第2 條第1 項第3 款之規定予以各減刑二
    分之一，爰就其前開所犯2 罪之宣告刑分別減其二分之一之
    刑期，暨均諭知如易科罰金之折算標準，以示儆懲。
(三)、又與被告共同為本件竊盜犯行之綽號「阿志」成年人，為偵
    查卷附之台北市萬華區第二戶政事務所96年7 月4 日北市萬
    二戶字第09630252200 號函所附陳衍志至該所換領新式國民
    身分證申請書上所貼相片之人，即陳衍志之人別資料為：性
    別男、身分證統一編號：Ｚ000000000號、住址為台北市○○○路○ 段298 巷5 號4 樓之2 乙節，經被告丙○○於本院審
    理中供述綦詳在卷，是陳衍志是否與被告共同涉犯本件竊盜
    罪嫌部分，本院爰依職權告發，併移由臺灣板橋地方法院檢
    察署檢察官另行偵查處理，併此敘明。
據上論斷，應依刑事訴訟法第273 之1 第1 項、第299 條第1 項
前段，刑法第28條、第320 條第1 項、第321 條第1 項第4 款，
中華民國96年罪犯減刑條例第2 條第1 項第3 款、第7 條，判決
如主文。
本案經檢察官郭季青到庭執行職務。
中    華    民    國    97    年    1    月    25     日
              刑事第十九庭  法  官  陳明偉
以上正本證明與原本無異。
如不服本判決應於送達後10日內向本院提出上訴狀。
                            書記官  強梅芳
中    華    民    國    97    年    1    月    25     日
附錄本案論罪科刑法條全文：
刑法第三百二十條
意圖為自己或第三人不法之所有，而竊取他人之動產者，為竊盜
罪，處五年以下有期徒刑、拘役或五百元以下罰金。
意圖為自己或第三人不法之利益，而竊佔他人之不動產者，依前
項之規定處斷。
前二項之未遂犯罰之。
中華民國刑法第三百二十一條
犯竊盜罪而有左列情形之一者，處六月以上、五年以下有期徒刑：
一  於夜間侵入住宅或有人居住之建築物、船艦或隱匿其內而犯
    之者。
二  毀越門扇、牆垣或其他安全設備而犯之者。
三  攜帶兇器而犯之者。
四  結夥三人以上而犯之者。
五  乘火災、水災或其他災害之際而犯之者。
六  在車站或埠頭而犯之者。
前項之未遂犯罰之。


司法院資訊處製作；財團法人民間司法改革基金會備份。
